【裁判字號】    89,訴,1760
【裁判日期】    900418
【裁判案由】    強盜等
【裁判全文】
臺灣桃園地方法院刑事判決                        八十九年度訴字第一七六號
    公  訴  人  臺灣桃園地方法院檢察署檢察官
    被      告  丁○○
    指定辯護人  本院公設辯護人乙○○
右列被告因強盜案件，經檢察官提起公訴（八十九年度偵字第一三九七三號），本院
判決如左：
    主  文
丁○○攜帶凶器竊盜，因脫免逮捕，而當場施以強暴，未遂，累犯，處有期徒刑貳年
捌月。並於刑之執行完畢或赦免後，令入勞動場所強制工作，其期間為參年。扣案Ｙ
字型六角套筒壹支、削尖六角扳手壹支、萬能鑰匙壹把，均沒收。
    事  實
一、丁○○前曾有多次竊盜、搶奪、贓物等前科，有竊盜犯罪之習慣，最近一次於民
    國八十六年間因竊盜案件，經法院判處有期徒刑一年確定，甫於八十七年九月五
    日執行完畢，猶不知悔改。又意圖為自己不法之所有，於八十九年九月十四日上
    午十時三十分許，攜其自製之萬能鑰匙一把、及其自備客觀上足以對人之生命、
    身體造成危害，堪供凶器使用之Ｙ字型六角套筒、削尖六角扳手各一支，至桃園
    縣中壢市○○路二十二號旁，持上開萬能鑰匙及六角扳手，撬壞甲○○所有停放
    在該處之ＦＬ二－六０五號重機車電門鎖，欲行竊取之際，為「致福股份有限公
    司」（下稱致福公司）警衛祁文寶發覺追捕呼賊；詎丁○○為脫免逮捕，竟當場
    徒手抓傷丙○○頸、臉部（傷害部分未據告訴），而對丙○○施強暴。幸經丙○○與聞聲來援之致福公司員工戊○○合力制服陳某後報警處理，始未得逞。當場
    並扣得上開六角套筒、六角扳手各一支、萬能鑰匙一把。
二、案經桃園縣警察局中壢分局報請台灣桃園地方法院檢察署檢察官偵查起訴。
    理  由
一、訊據被告丁○○固不否認於右揭時地與致福公司警衛祁文寶發生扭打，旋為祁文
    寶與聞聲趕至之致福公司員工戊○○二人合力制服並報警處理等事實不諱。惟否
    認有何竊盜犯行。辯稱：伊沒有偷車，是走過機車附近時警衛丙○○懷疑伊偷車
    ，伊過去和丙○○理論，丙○○的傷是他抓伊時伊掙扎弄到的，六角套筒是伊的
    ，但六角扳手和萬能鑰匙不是伊的云云。經查，致福公司守衛祁文寶因發現被告
    在無雨時身穿雨衣，頭戴安全帽行經該處，認有可疑，監視下遂目擊被告破壞被
    害人甲○○機車電門鎖欲行竊車，乃向前制止並會同證人戊○○將被告制服，現
    場並拾獲被告所有散落地上之萬能鑰匙一把、削尖六角扳手及Ｙ字型六角套筒各
    一支等事實，業據目擊證人丙○○迭在警訊、偵查及本院審理中證述翔實（偵卷
    第七頁反面、第三十四頁反面、第四十八頁反面、本院九十年四月四日筆錄），
    核與證人戊○○在警訊、偵查中所述協助祁某逮捕被告之情節相符（偵卷第九頁
    反面、第三十五頁、第四十九頁），與被害人即機車車主甲○○指稱：伊機車電
    門鎖有被撬開的痕跡，鑰匙孔原是好的，扣案工具都不是伊的等語（偵卷第六頁
    反面、第三十五頁、第四十九頁、本院九十年四月四日筆錄）亦相符。被告雖辯
    稱：伊沒有偷車云云，與上開事證不符，並不足採。再者，證人丙○○目擊被告
    行竊，隨即呼賊並上前追捕，而被告為求脫免起見，與證人祈某發生扭打，並抓
    傷證人臉、頸部，惟仍為丙○○及戊○○二人合力制服之事實，亦經證人丙○○
    、戊○○分別於警訊、偵審中證述在卷，即被告亦不否認抓傷證人丙○○之事實
    （本院九十年四月四日筆錄）。是被告既與證人丙○○發生扭打，即屬對證人施
    強暴，與單純掙扎有別；從而被告所辯：掙扎時抓傷丙○○云云，為卸責之詞，
    亦不足採。至證人祁文寶在警訊、偵查中雖稱：丁○○拿Ｙ字型六角套筒打伊云
    云（偵卷第七頁、第三十四頁反面），惟此後在偵查及本院審理時則明確指稱：
    扭打是因為伊要制服他，丁○○並無其他強暴脅迫舉動；傷是與丁○○拉扯時傷
    到的，扭打掙扎過程中受傷的，伊等拉扯時他手上沒東西，他沒有拿東西打伊等
    語（偵卷第四十九頁、本院九十年四月四日筆錄），對照證人在警訊、偵查中所
    稱：臉、脖子是受抓傷等語（偵卷第八頁、第四十九頁），並無鈍器擊傷痕跡，
    是應以扭打時二人均徒手較為可信，併予敘明。此外並有贓物領據一張、機車照
    片六張附卷，六角套筒、六角扳手、萬能鑰匙各一把扣案可資佐證。綜上所述，
    本件事證明確，被告所辯無非卸責之詞，不足採信，其犯行已堪認定。
二、查六角套筒、六角扳手均屬客觀上足以對人之生命、身體造成危害之工具，應係
    凶器。被告持上開工具犯案，自屬攜帶凶器。再查被告於行竊時為脫免逮捕，而
    當場對丙○○施強暴，依刑法第三百二十九條規定，應以強盜論。核被告丁○○
    所為，係犯刑法第三百二十九條、第三百三十條第二項、第一項之準攜帶凶器強
    盜未遂罪。又被告前有如事實欄所示之科刑及執行情形，此有台灣桃園地方法院
    檢察署刑案資料查註紀錄表一紙附卷足憑，其於刑之執行完畢後，五年內再犯本
    件有期徒刑以上刑之罪，為累犯，依刑法第四十七條規定加重其刑。被告已破壞
    機車電門鎖，惟尚未得手之際即為人發覺捕獲，核其行為僅止於未遂階段，應依
    刑法第二十六條前段規定減輕其刑。其刑同時有加重及減輕之情形，依刑法第七
    十一條第一項規定，先加後減之。爰審酌被告早在五十七年間即因搶奪、竊盜等
    案件，分經法院判處一年六月、三月，於六十一年間因贓物案件，經法院判處有
    期徒刑三月，六十八年間又因竊盜案件，經法院判處有期徒刑二年並宣付強制工
    作，七十八年再因竊盜案，經法院判處有期徒刑一年二月，八十六年間復因竊盜
    案件，經法院判處有期徒刑一年，均經分別確定在案，有台灣桃園地方法院檢察
    署刑案資料查註記錄表一紙附卷可稽，素行不佳，其犯罪之動機、手段，所生之
    危險，及其犯後猶多方飾詞，毫無愧悔之意等一切情狀，量處如主文所示之刑，
    以示懲儆；另被告屢因竊盜罪、贓物罪經法院判刑及執行，此如前述，均無法斷
    絕其竊盜行為，又再犯本件準強盜犯行，足認其有犯罪之習慣，應令入勞動場所
    強制工作，以矯正其行為，爰併諭知於刑之執行完畢或赦免後，令入勞動場所強
    制工作三年。扣案六角套筒、六角扳手及萬能鑰匙均屬被告所有供犯罪所用之物
    ，依刑法第三十八條第一項第二款規定沒收。
據上論斷，應依刑事訴訟法第二百九十九條第一項前段，刑法第三百二十九條、第三
百三十條第二項、第一項、第二十六條前段、第四十七條、第三十八條第一項第二款
、第九十條第一項，判決如主文。
本案經檢察官鍾和憲到庭執行職務。
中        華        民        國      九十    年    四    月    十八    日
                                    臺灣桃園地方法院刑事第五庭
                                        法  官     陳  彥  宏
右正本證明與原本無異
如不服本判決書應於送達後十日內向本院提出上訴狀
                                        書記官     翁  其  良
中      華      民      國      九十        年    四    月    十八    日
論罪法條：刑法第三百二十九條、第三百三十條第二項、第一項


司法院資訊處製作；財團法人民間司法改革基金會備份。
